【裁判字號】    97,訴,153
【裁判日期】    970331
【裁判案由】    毒品危害防制條例
【裁判全文】
臺灣嘉義地方法院刑事判決               97年度訴字第153號
公  訴  人  臺灣嘉義地方法院檢察署檢察官
被      告  甲○○
上列被告因違反毒品危害防制條例案件，經檢察官提起公訴（九
十七年度毒偵字第一七八號、九十七年度毒偵緝字第一號），本
院合議庭裁定由受命法官以簡式程序進行審理，判決如下：
    主  文
甲○○施用第一級毒品，累犯，處有期徒刑玖月，減為有期徒刑
肆月又拾伍日。又施用第二級毒品，累犯，處有期徒刑伍月，減
為有期徒刑貳月又拾伍日。又施用第一級毒品，累犯，處有期徒
刑玖月。又施用第二級毒品，累犯，處有期徒刑伍月。應執行有
期徒刑壹年柒月。
    事  實
一、甲○○前於民國八十九年間因施用毒品案件，經本院以八十
    九年度毒聲字第一五八七號裁定令入勒戒處所觀察、勒戒後
    ，認無繼續施用毒品傾向，於八十九年十一月二十七日執行
    完畢釋放出所。復於九十三年間因施用毒品案件，先後經本
    院以九十三年度易字第一九六號及九十三年度訴字第一五三
    號判處有期徒刑六月及有期徒刑八月確定，經定其應執行刑
    為有期徒刑一年，迄九十四年八月二十九日縮短刑期執行完
    畢。詎仍不知悛悔，分別另起施用第一級毒品及第二級毒品
    之犯意，於九十五年八月二十四日某時許（業經蒞庭檢察官
    當庭更正日期、時間），在其友人張文堂位在雲林縣水林鄉
    塭底村塭底三十七號住處內，先以將甲基安非他命燒烤後再
    吸用所產生煙霧之方式，施用甲基安非他命乙次，再以將海
    洛因摻入香菸內吸食之方式，施用海洛因乙次。又於九十六
    年十二月十二日晚上八時至九時許，分別另起施用第一級毒
    品及第二級毒品之犯意，於九十五年八月二十四日某時許（
    業經蒞庭檢察官當庭更正日期、時間），在其當時位在嘉義
    縣新港鄉大潭村一三四號居所內，先以將甲基安非他命燒烤
    後再吸用所產生煙霧之方式，施用甲基安非他命乙次，再以
    將海洛因摻入香菸內吸食之方式，施用海洛因乙次。先後於
    九十五年八月二十五日十一時三十分許在雲林縣水林鄉塭底
    村塭底三十七號前為警盤檢查獲，及於九十六年十二月十三
    日九時三十五分在嘉義縣大林鎮平林里大林國中預定地因案
    通緝為警緝獲，而於上開查獲當日，均得甲○○同意採其尿
    液送驗，其結果呈嗎啡、可待因陽性反應及甲基安非他命、
    安非他命陽性反應，始查知上情。
二、案經雲林縣警察局移請臺灣雲林地方院檢察署檢察官呈請臺
    灣高等法院臺南分院檢察署檢察長令轉臺灣嘉義地方法院檢
    察署檢察官偵查起訴暨嘉義縣警察局民雄分局報請臺灣嘉義
    地方法院檢察署檢察官偵查起訴。
    理  由
一、訊據被告甲○○對於上開事實均坦承不諱（見本院卷第21頁
    、第27頁、第29頁、第30頁）；參以於九十五年八月二十五
    日十三時及九十六年十二月十三日十時四十五分許，得被告
    同意採其尿液送驗，其結果呈嗎啡陽性反應（按施用海洛因
    後，經人體之水解代謝作用，會呈嗎啡陽性反應）、可待因
    陽性、安非他命陽性及甲基安非他命陽性反應等情，有詮昕
    科技股份有限公司濫用藥物尿液檢驗報告、雲林縣警察局查
    獲毒品嫌犯尿液送檢真實姓名對照表、代號與真實姓名對照
    表、高雄市立凱旋醫院濫用藥物尿液檢驗報告各乙紙在卷可
    憑，均足資擔保被告於本院審理時所為之上開任意性自白確
    與事實相符，應堪採信。是被告上開各次施用海洛因及甲基
    安非他命毒品之犯行，均至堪認定，應依法論科。
二、按海洛因、甲基安非他命分別屬毒品危害防制條例所定之第
    一級、第二級毒品，故核被告甲○○所為，係犯毒品危害防
    制條例第十條第一項、第二項之施用第一級、第二級毒品罪
    ；其施用前持有海洛因、甲基安非他命之低度行為，均為施
    用之高度行為所吸收，均不另論罪。又被告前於九十三年間
    因施用毒品案件，先後經本院以九十三年度易字第一九六號
    及九十三年度訴字第一五三號判處有期徒刑六月及有期徒刑
    八月確定，經定其應執行刑為有期徒刑一年，迄九十四年八
    月二十九日縮短刑期執行完畢等情，則有被告之臺灣高等法
    院被告全國前案紀錄表乙份附卷可佐，其於五年內故意再犯
    本件有期徒刑以上之罪，為累犯，均應依刑法第四十七條第
    一項加重其刑。而被告所犯上開四罪，罪名互異，犯意各別
    ，應分論併罰。爰審酌被告前有毒品危害防制條例前科之素
    行，國中畢業之智識程度，前曾因施用毒品而經觀察、勒戒
    程序，竟未思悔改，另起意再為上開施用毒品犯行，顯然缺
    乏禁絕毒害決心，惟審酌施用毒品犯行係屬戕害自身健康之
    行為，尚未危害他人，且被告於本院審理中均能坦承犯行，
    其犯後態度尚稱良好等一切情狀，分別量處如主文所示之刑
    ，以資懲儆。又被告上開於九十五年八月二十四日施用第一
    級毒品及第二級毒品部分之犯罪時間，均在九十六年四月二
    十四日以前，復無不得減刑之例外情形，此部分合於中華民
    國九十六年罪犯減刑條例第二條第一項第三款之規定，爰依
    上開條例分別減其宣告刑二分之一後如主文所示之刑，並與
    其餘不得減刑部分定其應執行刑。
據上論斷，應依刑事訴訟法第二百七十三條之一第一項、第二百
九十九條第一項前段，毒品危害防制條例第十條第一項、第二項
，刑法第十一條前段、第四十七條第一項、第五十一條第五款，
中華民國九十六年罪犯減刑條例第二條第一項第三款、第七條、
第十一條，判決如主文。
本案經檢察官陳則銘到庭執行職務。
中    華    民    國    97    年     3   月    31     日
                  刑事第一庭    法  官  曾宏揚
上列正本證明與原本無異。
如不服本判決，應於判決送達後十日內向本院提出上訴狀，上訴
書狀依法應敘述具體理由，如未敘述具體理由者，應於上訴期間
屆滿後二十日內補提理由書於本院（均應附繕本）。告訴人或被
害人如對於本判決不服者，應具備理由請求檢察官上訴，其上訴
期間之計算係以檢察官收受判決正本之日期為準。
中    華    民    國    97    年     3   月    31     日
                                書記官  陳慶昀
附錄論罪科刑法條：
毒品危害防制條例第10條
施用第一級毒品者，處 6 月以上 5 年以下有期徒刑。
施用第二級毒品者，處 3 年以下有期徒刑。


司法院資訊處製作；財團法人民間司法改革基金會備份。
